【裁判字號】    89,上訴,2297
【裁判日期】    891031
【裁判案由】    搶奪
【裁判全文】
臺灣高等法院臺中分院刑事判決                  八十九年度上訴字第二二九七號
    上訴人
    即被告  甲○○
右上訴人因搶奪等案件，不服臺灣臺中地方法院中華民國八十九年十月三十一日第一
審判決（民國八十九年度訴字第二一０六號，起訴案號：臺灣臺中地方法院檢察署民
國八十九年度偵字第一二四九０號），提起上訴，本院判決如左：
    主  文
原判決撤銷。
甲○○連續竊盜，處有期徒刑壹年；又連續意圖為自己不法之所有，而搶奪他人之動
產，處有期徒刑貳年捌月；應執行有期徒刑參年陸月。
    事  實
原審判決書，除其中附表一編號二、三及附表二編號二、三、四關於時間八十九年十
月之記載，均應更正為八十九年七月，及附表二編號五關於台中縣沙鹿鎮○○街一七
六號前之記載，應更正為同鎮○○街一七六號前外，其餘與本院認定之犯罪事實相同
，茲引用之（如附件）。
    理  由
一、引用原審判決書所記載之證據。又上訴人即被告（以下簡稱被告）甲○○係於八
    十九年七月二十三日晚間七時二十分許到案後，於翌日即同年二十四日即經檢察
    官向原審法院聲請押獲准，此觀卷附押聲請書、臺灣臺中地方法院函即明，
    是被告所涉本案之犯罪時間，應均係八十九年七月間所為，應可認定。
二、核被告所為，係犯刑法第三百二十條第一項之竊盜罪及同法第三百二十五條第一
    項之搶奪罪。至被告先後多次之竊盜、搶奪犯行，各時間緊接，所犯復均為構成
    要件相同之罪，顯各係基於概括之犯意反覆為之，均為連續犯，各應以一罪論，
    並均依法加重其刑。又被告所犯上開二罪，犯意各別，所犯又為構成要件不同之
    罪，應予併合處罰。至被告及王申財固均供稱曾共同搶奪云云，然本院斟酌如附
    表二所示之被害人均證稱係遭一人搶奪財物，故本院認為本案應係被告一人所為
    ，併予敘明。原審法院予以被告為論罪科刑之判決，固非無見，但查被告於如附
    表一編號二、三，及於如附表二編號二、三、四所為犯罪之時間，均係八十九年
    七月間，但原審法院竟認定為係八十九年十月間，自有未合；次查如附表二編號
    五所示之犯罪地點，係台中縣沙鹿鎮○○街一七六號前，然原審法院卻認定為同
    鎮○○街一七六號前，容有未合；再查被告於行為時年方十八，所為前述犯罪行
    為所得財物，價值不高，且被告自行到案後，均能供承犯行，態度良好，但原審
    法院竟就被告所涉竊盜罪部分，量處被告有期徒刑一年六月，就搶奪罪部分判處
    有期徒刑三年八月，並定其應執行刑為有期徒刑五年，依比例原則衡之，顯然失
    之過重。被告上訴意旨以原審法院量刑過重據以指摘原判決不當，為有理由，且
    原判決亦有可議，同屬無可維持，應由本院將原判決予以撤銷改判。爰審酌被告
    之智識程度，及不思正途，為滿足一己貪慾，恣意侵害他人財產，短期間內一再
    為竊盜、搶奪犯行，造成他人財物損失與生活不便，並破壞社會秩序，暨被告於
    到案後均能坦承犯行等一切情狀，就竊盜部分，量處被告有期徒刑壹年，就其搶
    奪部分，量處被告有期徒刑貳年捌月，並定其應執行刑為有期徒刑參年陸月，以
    資儆懲。
三、據上論斷，應依刑事訴訟法第三百七十三條、第三百六十九條第一項前段、第三
    百六十四條、第二百九十九條第一項前段，刑法第三百二十條第一項、第三百二
    十五條第一項、第五十六條、第五十一條第五款，罰金罰鍰提高標準條例第一條
    前段判決如主文。
本案經檢察官乙○○到庭執行職務。
中      華      民      國      九十      年  二      月   二十三   日
                                  臺灣高等法院臺中分院刑事第十庭
                                        審判長法  官  林  照  明
                                              法  官  蕭  廣  政
                                              法  官  李  寶  堂
右正本證明與原本無異。
搶奪部分得上訴，餘不得上訴。
如不服本判決應於收受送達後十日內向本院提出上訴書狀，其未述上訴之理由者並
得於提起上訴後十日內向本院補提理由書（均須按他造當事人之人數附繕本）。
                                              書記官  許  哲  禎
中      華      民      國      九十      年      二      月   二十三   日
附錄：
刑法第三百二十條第一項︰
意圖為自己或第三人不法之所有，而竊取他人之動產者，為竊盜罪，處五年以下有期
徒刑拘役或五百元以下罰金。
刑法第三百二十五條第一項：
意圖為自己或第三人不法之所有，而搶奪他人之動產者，處六月以上五年以下有期徒
刑。
                                                                        Ｄ


司法院資訊處製作；財團法人民間司法改革基金會備份。
